【裁判字號】    89,易,980
【裁判日期】    900315
【裁判案由】    贓物
【裁判全文】
臺灣嘉義地方法院刑事判決                          八十九年度易字第九八○號
    聲請簡易判決處刑人  臺灣嘉義地方法院檢察署檢察官
    被      告  甲○○
右列被告因贓物案件，經檢察官聲請以簡易判決處刑（八十九年度偵字第四六六一號
），本院簡易庭認有刑事訴訟法第四百五十一條之一第四項但書所列情形，移送本院
改適用通常程序審理，本院判決如左：
    主  文
甲○○故買贓物，處有期徒刑肆月，如易科罰金，以佰元折算壹日。
    事  實
一、甲○○前於民國八十七年間因違反森林法案件，經本院八十七年度訴字第二九四
    號判處有期徒刑八月，併科罰金二萬三千三百六十四元，罰金如易服勞役，以三
    百元折算壹日，緩刑三年，並於八十七年八月二十七日確定，仍於緩刑中。詎猶
    不知悔改，於八十八年八月間某日，在嘉義縣阿里山鄉茶山村某處，明知呂理祿
    （另案審理中）向其兜售之未懸掛車牌、未附行車執照、引擎號碼三Ｇ八二Ｎ○
    ○五七八三號、中華廠牌、八十四年間出廠之自小貨車係陳蔡奇燕於八十八年五
    月十日凌晨二、三時許在高雄縣大樹鄉○○村○○路六十二號住處前所失竊之之
    贓車，竟以新台幣（下同）四萬元之價格予以買受。嗣於八十九年四月二十三日
    凌晨一時許，甲○○駕駛前開自小貨車行經嘉義縣阿里山鄉○○村○里○○路六
    十八公里處，為警查獲。
二、案經嘉義縣警察局竹崎分局報告臺灣嘉義地方法院檢察署檢察官偵查後聲請以簡
    易判決處刑，本院改適用通常程序審理。
    理  由
一、訊據被告甲○○固坦承於右開時、地以四萬元價格向案外人呂理祿買受引擎號碼
    三Ｇ八二Ｎ○○五七八三號自小貨車乙輛，惟矢口否認有何犯行，辯稱：買受時
    呂理祿曾告知該車係已報廢之車輛，不知為他人所失竊之贓車云云。
二、經查：
（一）引擎號碼三Ｇ八二Ｎ○○五七八三號自小貨車原係牌照號碼ＷＱ－四八二六號
      、中華廠牌、八十四年間出廠，並為陳蔡奇燕所有，前於八十八年五月十日凌
      晨二、三時在高雄縣大樹鄉○○村○○路六十二號遭竊，失竊時價值約二十萬
      元等情，均據證人即被害人陳蔡奇燕於警訊時指陳甚詳（警卷第四頁至第五頁
      偵訊筆錄），復有車輛失竊查詢紀錄表一紙在卷（警卷第三十頁）可按。又被
      告係於八十八年八月間在嘉義縣阿里山鄉茶山村某處以四萬元之價格向案外人
      呂理祿購得前開自小貨車，迭為其於警訊及審理時供陳無諱（警卷第二頁反面
      偵訊筆錄，本院卷第二十五頁訊問筆錄）。是該車於被告八十八年八月間買受
      時確為他人失竊之贓車，要無疑問。
（二）雖被告以前開情詞為辯，惟被告既然自承於購買上開車輛時，該車並未懸掛車
      牌，呂理祿亦未交付行車執照（本院卷第二十五頁訊問筆錄），又該車為警查
      獲時確未懸掛車牌，亦有查獲時車輛照片七張在卷（警卷第十九頁、第二十一
      頁至第二十二頁）可查，按車牌及行車執照均係車輛來源之證明，未懸掛車牌
      且無行車執照之車輛無從稽考其權利歸屬，為眾所皆知之事實，被告於未交付
      行車執照下買受未懸掛車牌之車輛，主觀上自應對於該車係來路不明之車輛有
      所認識。又上開車輛係八十四年間出廠，距八十八年五月間失竊時僅四年之久
      ，且失竊時於客觀上仍有二十萬元之價值，業如前述，被告於八十八年八月間
      買受時，僅遭竊三月餘，自被告收受該車時之屆四年車齡以觀，要難認係使用
      多年之報廢車輛。另被告買受該車時既距失竊之時僅三月之久，諒該車於被告
      買受時於客觀上價值不致與失竊時之二十萬元價格相去甚遠，被告竟以四萬元
      之極不相當對價取得上開車輛，難謂合乎一般交易常情，況被告自陳與呂理祿
      係不熟朋友，鮮少見面（本院卷第七十六頁審判筆錄），以二人之交情淺簿，
      當無折讓出賣之可能。綜上以觀，被告所辯不知贓車云云，均與事理有違，無
      非臨訟卸責之詞，難以採信。事證明確，其犯行堪以認定。
三、核被告所為，係犯刑法第三百四十九條第二項之故買贓物罪。爰審酌被告犯罪之
    動機、目的、方法，以顯不相當價格買入贓車，足以助長犯罪，於客觀上所生之
    危害非小，事後避重就輕、否認犯罪之態度等一切情狀，量處如主文所示之刑，
    並諭知易科罰金之折算標準，以資懲儆。
據上論斷，應依刑事訴訟法第四百五十二條、第二百九十九條第一項前段，刑法第三
百四十九條第二項，第四十一條第一項前段，罰金罰鍰提高標準條例第一條前段、第
二條，判決如主文。
本案經檢察官張長樹到庭執行職務。
中      華      民      國    九十      年      三      月     十五     日
                            臺灣嘉義地方法院刑事第二庭
                                法  官  張  道  周
右正本證明與原本無異。
如不服本判決，應於判決送達後十日內向本院提出上訴狀( 應附繕本 )。
中      華      民      國    九十      年      三      月     十六     日
    書記官  王  佩  湘
附錄本判決論罪法條全文
刑法第三百四十九條第二項
搬運、寄藏、故買贓物或為牙保者，處五年以下有期徒刑、拘役或科或併科一千元以
下罰金。


司法院資訊處製作；財團法人民間司法改革基金會備份。
